【裁判字號】    87,訴,2453
【裁判日期】    890104
【裁判案由】    偽造有價證券
【裁判全文】
台灣台中地方法院刑事判決                        八十七年度訴字第二四五三號
    公  訴  人  台灣台中地方法院檢察署檢察官
    被      告  乙○○
    指定辯護人  本院公設辯護人  甲○○
右列被告因偽造有價證券案件，經檢察官提起公訴（八十七年度偵字第一四四七四、
一七０八三號），本院判決如左：
    主    文
乙○○共同連續意圖供行使之用，而偽造有價證券，處有期徒刑伍年。
附表一、甲所示各帳戶偽造之支票、開戶資料上偽造之印文、署押、變造之身分證影
本；附表一、乙所示各帳戶開戶資料上偽造之印文、署押、變造之身分證影本；附表
二之公司章程及設立登記事項卡上偽造之印文；附表三（一）編號一至四、九所示之
物及編號五至八所示之印文及署押、附表四、附表五（一）、附表六（一）、附表七
（一）、附表八、附表九（一）及附表十所示之物，均沒收。
    事    實
一、乙○○與戊○○、丁○○、丙○○（以上三人均由本院另案審理中）共同基於意
    圖販售人頭支票圖利之概括犯意聯絡，由戊○○自民國八十二年間起，提供其與
    丙○○、丁○○之照片，以每張身分證新台幣（下同）二萬元之代價，委由與其
    三人具有變造特種文書之概括犯意聯絡之王秋祥（由台灣台中地方法院檢察署另
    案偵查中），連續變造如附表三（一）編號一至四、附表四編號一至七、附表六
    （一）編號一、二及附表七（一）編號一至十二所示之身份證後交付戊○○，再
    由戊○○連續偽刻如附表五（一）編號十三至三十一、附表九（一）編號六至十
    四、十七至二十一之私人印章，足以生損害於上開遭變造身分證件、偽造私人印
    章之人及戶政機關對於身分證核發之正確性，戊○○嗣分別於八十七年三月四日
    、四月七日及六月十八日，假冒楊清貴及蔡清圳之名義向案外人謝李明照、葉金
    昌及林文義承租台中縣烏日鄉○○村○○街一０二號一至二樓、台中縣烏日鄉○
    ○路一八一號一至三樓及高雄縣大寮鄉○○路四四一巷一三八號房屋，丁○○則
    於八十七年四月十三日，冒以施權益名義向案外人蔡水生承租台中縣烏日鄉○○
    路八０五巷十號房屋，由戊○○分別在附表三編號五之房屋租賃契約書上偽造承
    租人楊清貴及連帶保證人尤淑枝之印文及署押，在附表三編號七之房屋租賃契約
    書上偽造蔡清圳之印文及署押，在附表三編號八之房屋租賃契約書上偽造楊清貴
    之印文及署押，丁○○則在附表三編號六之房屋租賃契約書上偽造施權益之印文
    及署押，而連續偽造該等房屋租賃契約書，足以生損害於上開房屋出租人及楊清
    貴、蔡清圳、尤淑枝及施權益。戊○○及丁○○並先後於八十七年三月間及四月
    間，偽造如附表九（一）編號十五及附表五（一）編號三十三之「其振有限公司
    」及「忠質有限公司」印章後，於其振公司章程上偽造其振有限公司及以先前偽
    刻之楊清貴、林五郎、尤淑枝、高泰山、施權益印章偽造該五人印文，另於忠質
    有限公司章程上偽造忠質有限公司及以先前偽刻之施權益、謝富發、陳明請、柯
    美珠、劉明裕印章偽造該五人之印文，分別偽造上述十人為該二公司股東之章程
    後，由戊○○於八十七年三月初持該偽造之其振有限公司章程，假冒楊清貴之名
    ，委由不知情之會計師張秀枝持以向台灣省政府建設廳申請辦理公司登記，另由
    戊○○及丁○○於八十七年四月三十日分別冒稱係謝富發及施權益，將前述偽造
    之忠質有限公司章程交付不知情之會計師王桂齡，持以向台灣省政府建設廳辦理
    公司設立登記，使不知情之台灣省政府建設廳承辦人員登載於其職務上掌管之有
    限公司設立登記事項卡，並據以代經濟部核發其振有限公司及忠質有限公司之執
    照予其二人，足以生損害於台灣省政府建設廳對於公司設立登記之正確性、楊清
    貴、林五郎、尤淑枝、高泰山、施權益、謝富發、陳明請、柯美珠、劉明裕等人
    及社會公眾之交易安全，戊○○、丙○○、丁○○、乙○○並因而得以於先前承
    租之台中縣烏日鄉○○村○○街一０二號一至二樓及台中縣烏日鄉○○路八０五
    巷十號虛設其振有限公司及忠質有限公司，由丙○○負責在該二公司內接聽電話
    並籌集供各行庫就其等持前述偽造證件設立之帳戶徵信所需之資金，丁○○除負
    責接聽電話外，亦與戊○○持先前變造及偽造之如附表一所示諸人之身分證影本
    、印章及忠質有限公司印章，至如附表一所示之行庫，連續於附表一所示之存戶
    印鑑卡上偽造如附表一所示開戶人及公司之印文，並在如附表一所示之支票存款
    開戶申請書、支票存款往來約定書及其他開戶資料上偽造如附表一所示各開戶人
    之署押、印文及忠質有限公司印文，以偽造該等申請開戶資料，足以生損害於各
    該行庫對於存款戶管理之正確性及如附表一所示之人，並致如附表一、甲所示各
    行庫陷於錯誤，准予請領支票使用。戊○○及丁○○領得支票後，或交付乙○○
    運轉，或由乙○○指導戊○○、丁○○及丙○○三人，連續意圖供行使之用，於
    如附表一、甲所示各帳戶支票上偽造發票人之印章，以偽造該等支票後，持各帳
    戶之存摺、印章、提款卡、金融卡，至各該行庫內提款及軋票，相互轉帳，以培
    養各帳戶之信用，俾取得各該行庫之信任，得以繼續領用大量支票偽造後販賣牟
    利。迨八十七年七月十三日十一時許，經警分別持搜索票至台中縣烏日鄉○○路
    八０五巷十號忠質有限公司營業所、台中縣烏日鄉○○街一０二號其振有限公司
    營業所、其振有限公司於台中縣烏日鄉○○路一六四巷十號某保齡球館內承租之
    保險箱及台中市○○區○○路二段六０六巷五號七樓丙○○住處等地搜索，於上
    址其振有限公司營業所查獲乙○○，並在前揭各地點扣得如附表三至十所示之物
    。
二、案經內政部警政署保安警察第三總隊第一大隊報請台灣台中地方法院檢察署檢察
    官偵查起訴。
    理    由
一、訊據被告乙○○固不諱言自八十七年五月間起為共同被告丁○○經營之其振有限
    公司運轉支票，由丁○○付給伊「二角」之利息，並商妥日後賺錢再給伊百分之
    三十之紅利等情，惟矢口否認有何行使或偽造有價證券犯行，辯稱：伊與丁○○
    係舊識，於為警查獲前一、二個月，丁○○表示人在台中，欲向伊借錢且希望伊
    幫忙運轉支票，伊始至丁○○經營之其振公司，伊未持有偽造身分證，且對於丁
    ○○所交付囑伊幫忙運轉之支票係丁○○冒用他人名義所簽發，及共同被告丙○
    ○、戊○○與丁○○等人係虛設其振有限公司及忠質有限公司，利用變造之身分
    證及偽造之印章至各行庫開戶，再領取支票偽造後加以行使之犯行均不知情云云
    。
二、經查：
（一）上開犯罪事實，業據共同被告丁○○於警訊時供稱：「八十七年二月至三月左
      右丙○○邀我過來虛設的其振有限公司（台中縣烏日鄉○○街一０二號），與
      戊○○及後來加入的乙○○共同策劃如何申請芭樂票（就是利用人頭申請支票
      ，其方式是先讓其正常使用一段時間，再予控制期限方式，有計劃讓該人頭支
      票跳票，讓這些支票成為拒絕往來戶俗稱空頭支票或芭樂票）再予以販賣圖利
      ，再以工作的輕重分酬勞。丙○○是在我們集團中負責虛設的公司（其振公司
      及忠質公司）接聽電話及籌錢（在虛設公司及各行庫申請芭樂票前為求得銀行
      （庫）的徵信所需要的費用）。戊○○部分是擔任到各行庫（銀行）開戶請領
      支票的人頭戶及虛設公司的人頭及負責接手偽造證件（如身分證、駕照等）取
      得。乙○○部分是教我們三人如何使各銀行的徵信人員信任，利用部分請來的
      芭樂票往來各銀行使之正常在請領更多的支票做為販賣之用（因為我們三人都
      不知如何領票，乙○○策劃整個銀行交往票的過程及進度）另外警方在查獲的
      部分，人頭存摺是乙○○的。（存摺有大眾銀行王侑生、華僑銀行潘秀珠、交
      通銀行謝淑莉、彰化銀行林錦樺、玉山銀行王玉珍、萬泰商銀楊朝木及部分的
      金融卡（交通銀行、玉山銀行、華僑銀行、大眾銀行）．．．我們領支票回來
      都交給乙○○保管，由他如何運作．．．」（見八十七年七月二十四日偵訊筆
      錄），復於偵查中供稱：「（何時起與丙○○、戊○○等人虛設「其振」、「
      忠質」公司？）八十七年二、三月起加入他們公司，而乙○○比我慢加入，因
      為我們支票要培養信用，才由他去負責運轉支票，我們四人設公司是為了要申
      辦支票來販售，我虛設「忠質」、「其振」二公司，忠質是我用施權益偽造之
      身分證去辦並任負責人，而其他股東之身分證是戊○○交給我，而印章都委由
      會計師代刻的，我將身分證交給會計師去辦，申請公司是為了申請支票，培養
      好信用後再出售支票得利。（警訊中所稱，用偽造身分證申請支票、存摺、提
      款卡，實在否？）都是實在陳述，我們支票尚在培養信用中，尚未出售過，．
      ．．我負責工作是去銀行開戶、領支票，也負責籌一、二萬元，也負責接聽電
      話，所籌的錢是用來軋支票用。」（見八十七年八月十一日訊問筆錄）；另共
      同被告丙○○於警訊中先後供稱：伊與戊○○、丁○○及被告共組集團之主要
      目的係在賣支票，發起人係伊跟戊○○，由戊○○設法蒐集身分證，大家共同
      出錢虛設公司並向銀行申請設立人頭戶後，由丁○○、戊○○領取支票拿回公
      司，被告負責運轉支票，先讓該等人頭支票正常使用一段期間，再以控制期限
      方式，有計劃性地讓該人頭支票跳票，使該等支票成為拒絕往來戶，嗣後再刊
      登報紙販賣支票，惟目前為止支票尚未開始出售等語（見八十七年七月二十三
      日偵訊筆錄）；「（其振有限公司負責人是誰？從事何業務？何時成立？）戊
      ○○是負責人，他變造楊清貴的身分證申請公司，為本公司的董事，丁○○他
      變造施權益的身分證為其振公司股東，丙○○變造尤淑枝的身分證也是股東，
      戊○○他變造高泰山的身分證也是股東，另一股東是誰變造林五郎的身分證我
      不知道。（這些變造的身分證由何人變造？來源？）這些變造的身分證都是戊
      ○○變造的，來源也是他弄的。（有無同意戊○○變造尤淑枝的身分證供妳使
      用？）戊○○將公司（其振）申請之後，才告訴我，那就將錯就錯，我在公司
      裡面放一些東西，申請公司支票，大約在民國八十七年四月份成立的。（申請
      公司支票作何用途？）我們申請支票是要用來買賣的。（你們共申請過幾家公
      司？作何用途？）另有一家忠質有限公司，台中縣烏日鄉○○路八０五巷十號
      ，丁○○他是負責人，他變造施權益身分證申請公司，戊○○他變造謝富發的
      身分證他是股東，另三名股東林基漢、柯美珠、劉明裕誰在使用我不知道，要
      問戊○○就知道了，主要用途也是用來申請支票，作為買賣。（你在其振、忠
      質兩家公司擔任何工作？）我是負責接聽電話，等支票出去之後，我們再來分
      成，戊○○一個月給我一、二萬元。（曾向那幾家銀行或合作社申請甲存領取
      支票？共多少張？開出面額多少？開給何人？）總共有台灣企業銀行烏日分行
      ，烏日農會，台中市第一信用合作社、台中市第四信用合作社、亞太商業銀行
      復興分行、台企、農會、四信，都是戊○○利用楊清貴申請支票，亞太、一信
      是丁○○利用林五郎申請支票，開幾張、面額、開給何人要問戊○○、丁○○
      。另外我利用尤淑枝的身分證在台中縣烏日農會申請乙存。（妳在農會申請乙
      存作何用途？）利用我的戶名代收支票及代繳水電費。」（見八十七年七月十
      三日訊問筆錄），復於偵查中供稱：被告較慢加入其振公司，在該公司幫忙運
      轉支票，亦知道運轉支票係為培養信用，且將來販賣支票所得利潤要分給被告
      等語（見八十七年八月十一日訊問筆錄）。又共同被告戊○○迭於警訊及偵查
      中供承：「其振有限公司是我用楊清貴名義申請，公司的股東都用查扣之偽造
      身分證貼上去，對其他人就虛設公司都有犯意聯絡以後要用來申請支票販售用
      ，忠質公司是丁○○設立，用途與情形也和我一樣，．．．扣案之我、丁○○
      、丙○○所有偽造身分證都是由我出面與住南屯之王秋祥接洽每張二萬元由王
      秋祥偽造，都是他到我家找我，買身分證的錢都是丙○○先出的，我們是先用
      偽造身分證申請公司，再用公司名義申領支票，我共申請了三本，準備以後販
      售用，而存摺、支票、提款卡、金融卡，都是用偽造之身分證申請的，扣案之
      發票二本是申辦忠質、其振公司時一起辦出來的．．．」，互核均大致相符，
      而其等上開供述亦足以認定其本身有犯罪行為，倘非被告確曾參與其等之犯行
      ，其等實無為蓄意誣攀被告而故為同時不利於己之供述之理，故上開共同被告
      之供詞應可採信。
（二）次查，本件扣案如附表四所示何忠河之身分證及許書晉之汽車駕駛執照上均係
      使用共同被告丁○○之同一照片，至許書晉、陳光華、林五郎、林孔昭、施權
      益身分證上之照片則使用丁○○之另幀照片；附表六所示葉玲秋、尤淑枝之身
      分證上均貼有共同被告丙○○之照片；至附表七楊清貴、蔡榮珍、謝富發、林
      基漢、蔡清圳之身分證上則貼有共同被告戊○○之照片，此有各該扣案之證件
      、共同被告丁○○、戊○○之口卡及共同被告丁○○、丙○○之照片附卷可供
      比對，另扣案之林孔昭、陳明請、王忠明、林湘浩、葉玲秋、林基漢、何忠河
      、蔡清圳、劉俊裕、黃永達、蔡榮珍身分證上照片非其本人、註記事項亦經塗
      改，施權益、謝富發、柯美珠、高泰山均不知悉已被列名忠質有限公司及其振
      有限公司股東之事，楊清貴於八十六年六月一日、許書晉於八十四年八月十六
      日已死亡等情，已分別據林孔昭、陳明請、王忠明、林湘浩、葉玲秋、林基漢
      、何忠河、蔡清圳、劉俊裕、黃永達、蔡榮珍、施權益、謝富發、柯美珠、高
      泰山、楊清貴之母楊洪雪鴻、許書晉之父許天座於警訊時陳述明確，足見扣案
      之上開諸人身分證件及印章均係無製作權人所偽造或變造者，當無疑義。
（三）再查，被告於八十七年八月十一日之偵查中亦供稱：伊認識丁○○，丁○○於
      一、二個月前來台中時，伊至丁○○經營的其振有限公司，丁○○向伊借錢，
      並囑伊幫忙運轉支票，．．．伊自八十七年五月間起，幫丁○○運轉過三家銀
      行支票，嗣同年七月間再為丁○○運轉新申領之支票．．．，伊為丁○○運轉
      支票可得二角之利息，丁○○並稱日後賺錢再給付百分之三十紅利予伊等語，
      參酌前揭共同被告丁○○、丙○○、戊○○之供述，足見被告確係明知共同被
      告丁○○、丙○○、戊○○等人，乃以變造之身分證件及偽造之印章至如附表
      一、甲所示各行庫開戶，向各該行庫詐取空白支票後再予偽造，以圖出售牟利
      ，惟為圖得日後販賣支票所得利潤，而自行或指示丁○○、丙○○、戊○○將
      向行庫領得之支票偽造後至各行庫提款及軋票，相互轉帳，以培養各帳戶之信
      用，俾取得各該行庫之信任，得以大量領取支票偽造供日後出售牟利之用，其
      與丁○○、丙○○、戊○○等人間，顯有犯意聯絡及行為分擔甚明。
（四）末查，如附表一所示各支票存款帳戶及活期儲蓄存款帳戶之開戶日期、情形、
      所提出之文件、各文件上所填載之事項、署押、印文、偽造支票數量、兌現或
      退票情形，有各該銀行函及檢送之開戶行庫檢送之支票存款開戶申請書、支票
      存款（往來）約定書、印鑑卡等開戶資料及往來明細（以上均影本）附卷可稽
      （見本院卷及本院八十六年度訴字第三０一０號影印卷），此外復有台灣省政
      府建設廳中華民國八十八年一月二十八日八八建三管字第三二０七一四號函檢
      附之其振有限公司及忠質有限公司章程、設立登記事項卡，台北市票據交換所
      中華民國八十八年五月四日（八八）北票字第三一三九號函檢附之支票退票明
      細及「戊○○等人之支票退票紀錄及金額」一本在卷足憑，暨如附表三至十之
      物扣案可資佐證。綜上所述，本件事證已臻明確，被告前揭辯解顯係事後避究
      之飾詞，其犯行堪以認定。
三、被告乙○○與戊○○、丁○○、丙○○，共同變造他人身分證，並偽刻他人印章
    ，先連續冒以他人名義偽造房屋租賃契約書以承租房屋，復連續偽造其振有限公
    司及忠質有限公司章程，委由不知情之會計師向台灣省政府建設廳申請辦理公司
    設立登記，致不知情之承辦人員登載於職務上所掌之公司設立登記事項卡，並代
    經濟部核發公司執照，而以先前承租之處所作為根據地以虛設公司，再持變造之
    身分證件至各行庫，連續偽造如附表一所示開戶人之署押、印文，以偽造印鑑卡
    、支票存款開戶申請書或支票存款往來約定書等開戶資料私文書以開設帳戶，並
    致如附表一、甲所示各行庫陷於錯誤，准予請領支票使用後加以偽造，由被告自
    行或指示戊○○、丁○○、丙○○至各行庫提款、軋票，相互轉帳以培養信用，
    俾取得該行庫之信任，以利日後取得大量支票偽造後得以販賣牟利，自均足以生
    損害於遭其等偽造印章及變造身分證之人、各該房屋之出租人、台灣省政府建設
    廳對公司設立登記之正確性、各該行庫對於支票存款戶管理之正確性、戶政機關
    對於身分證核發之正確性及社會公眾之交易安全，核其所為，係犯刑法第二百十
    六條、第二百十條之行使偽造私文書罪，第二百十六條、第二百十二條之行使變
    造特種文書罪，第二百十四條之使公務員於職務上所掌公文書登載不實罪及第二
    百零一條第一項之偽造有價證券罪。又共同正犯之意思聯絡，並不以數人間直接
    發生著為限，即有間接之聯絡者亦包括在內（最高法院七十七年台上字第二一三
    五號判例參照），被告就前開犯行之參與階段及分擔實行行為之時間與共同被告
    丁○○、丙○○、戊○○或有前後之差異，惟其顯有利用其他共同被告之行為以
    達共同犯罪之目的，自應就犯罪結果負共犯之責，是被告就所犯上開四罪與戊○
    ○、丁○○、丙○○等人間，另其四人與王秋祥就變造特種文書之行為間，分別
    有犯意聯絡及行為分擔，均為共同正犯。被告與戊○○、丁○○、丙○○委由不
    知情之會計師持偽造之其振有限公司、忠質有限公司章程及設立登記事項卡向台
    灣省政府建設廳申請辦理公司設立登記，為間接正犯。其等偽造印章、印文、署
    押部分，係偽造私文書及偽造有價證券之部分行為，不另論罪；又偽造私文書、
    變造特種文書後持以行使，其偽造、變造之低度行為，分別為行使偽造私文書、
    行使變造特種文書之高度行為所吸收，逕論以行使偽造私文書罪及行使變造特種
    文書罪；又其等偽造有價證券後持以行使，其行使之低度行為應為偽造之高度行
    為所吸收，應論以偽造有價證券罪，不另論罪。其等迭次所犯行使偽造私文書罪
    、行使變造特種文書罪、使公務員於職務上所掌公文書登載不實罪及偽造有價證
    券罪犯行，均時間緊接，犯罪構成要件分別相同，顯均係基於概括犯意所為，各
    應依連續犯之規定論以一罪，並依法加重其刑。被告所犯前開四罪間，有方法結
    果之牽連關係，依法從一重之偽造有價證券罪處斷。爰審酌被告之素行、犯罪動
    機、方法、目的、次數、參與販售人頭支票集團，退票金額鉅大，所為對金融秩
    序、交易安全、戶政機關對身分證件核發之管理及公司登記之正確性均生莫大危
    害，犯後復否認犯行、態度非佳等一切情狀，量處如主文所示之刑。
四、附表一、甲、一至十一各帳戶偽造之支票、印文、署押、變造身分證影本；附表
    一、乙各帳戶偽造之印文、署押、變造身分證影本，各該偽造之支票應依刑法第
    二百零五條規定宣告沒收，各該偽造之署押、印文應依同法第二百十九條規定諭
    知沒收，各該變造之身分證影本均為被告與共犯所有供犯罪所用之物，應依同法
    第三十八條第一項第二款宣告沒收；附表四編號二十三至二十六、附表七（一）
    編號三十二至三十四之支票均係偽造，應依刑法第二百零五條之規定諭知沒收；
    附表二之公司章程及設立登記事項卡上偽造之印文，附表三（一）編號五至八所
示之印文及署押，附表三（一）編號九、附表五（一）編號十三至三十三、附表
    九（一）編號六至二十一之印章均係偽造，應依刑法第二百十九條規定宣告沒收
    ；附表三（一）編號一至三；附表四編號一至二十二、附表五（一）編號三至十
    二、附表六（一）、附表七（一）編號一至三十一、附表八、附表九（一）編號
    四及附表十所示之物，均為被告與共犯等犯罪所用之物，且屬其等所有，附表九
    （一）編號二十二至二十五所示之物則係被告與共犯所有供犯罪預備之物，爰分
    別依刑法第三十八條第一項第二款規定諭知沒收，另附表三（一）編號四、附表
    五（一）編號一、二、附表九（一）編號一至三、五所示之物，則係被告與共犯
    等因犯罪所得之物，爰依刑法第三十八條第一項第三款規定宣告沒收。至附表三
    （二）、附表五（二）、附表六（二）、附表七（二）、附表九（二）所示之物
    ，核與本件犯行無何關聯，自均無庸加以宣告沒收，附此敘明。
五、據上論斷，應依刑事訴訟法第二百九十九條第一項前段，刑法第二十八條、第五
    十六條、第二百零一條第一項、第二百十條、第二百十二條、第二百十四條、第
    二百十六條、第五十五條、第二百零五條、第二百十九條、第三十八條第一項第
    二款、第三款，罰金罰鍰提高標準條例第一條前段，判決如主文。
中      華      民      國    八十九    年      一      月      四      日
                                          台灣台中地方法院刑事第四庭
                                              法  官  鍾  啟  煒
右正本證明與原本無異
如不服本判決，應於判決送達後十日內，向本院提出上訴狀，上訴於台灣高等法院台
中分院
                                               書  記 官
中      華      民      國    八十九    年      一      月      五      日
附錄：
刑法第二百零一條第一項：意圖供行使之用，而偽造、變造公債票、公司股票或其他
有價證券者，處三年以上十年以下有期徒刑，得併科三千元以下罰金。
附表一：
甲、支票存款部分（見本院八十六年度訴字第三０一０號卷宗）
一、王侑生
（一）第一商業銀行北屯分行
      帳號：00000000000
      戶名：王侑生
      開戶日期：八十二年十一月十日
      支票存款開戶申請及往來約定書：偽造之王侑生印文一枚、署押一枚
      支票存款帳戶開戶申請書：偽造之王侑生印文一枚
      提出變造身分證影本
      偽造支票張數：二八八張（兌現張數：一六九張，退票張數：一一九張）
（二）台灣省合作金庫西屯支庫
      帳號：１０９３７０
      戶名：王侑生
      開戶日期：八十二年十二月十六日
      印鑑卡：偽造之王侑生署押一枚、印文二枚
      偽造之支票張數：二一五張（兌現張數：一三二張，退票張數：八十三張）
二、蔡榮珍
（一）台中商業銀行
      帳號：４００３─０
      戶名：蔡榮珍
      開戶日期：八十五年十一月十三日
      支票存款開戶申請書：偽造之蔡榮珍印文一枚、署押一枚
      支票存款約定書：偽造之蔡榮珍印文一枚、署押一枚
      偽造支票張數：七十二張（兌現張數：五十一張，退票張數：二十一張）
（二）台中縣沙鹿鎮農會
      帳號：３２５３─６
      戶名：蔡榮珍
      開戶日期：八十五年十月十四日
      支票存款開戶申請書及約定書：偽造之蔡榮珍印文三枚、署押二枚
      提出變造身分證影本
      已知偽造支票張數：九十張（退票張數：九十張）
三、王玉珍
（一）寶島商業銀行板橋分行
      帳號：00000000000000
      戶名：王玉珍
      開戶日期：八十四年十一月十七日
      支票存款往來約定書：偽造之王玉珍印文二枚、署押一枚
      開戶申請書：偽造之王玉珍印文二枚、「簽名蓋章」欄偽造之王玉珍署押一枚
      偽造支票張數：二五三張（兌現張數：一二四張，退票張數：一二九張）
（二）聯邦商業銀行
      帳號：000000000
      戶名：王玉珍
      開戶日期：八十四年九月四日
      支票存款開戶申請及約定書：偽造之王玉珍印文一枚、署押一枚
      偽造支票張數：二三一張（兌現張數：一一八張，退票張數：一一三張）
（三）交通商業銀行新莊分行
      帳號：000000000000
      戶名：王玉珍
      開戶日期：八十四年九月八日
      存款印鑑卡：偽造之王玉珍印文五枚、署押二枚
      提出變造身分證影本一件
      偽造支票張數：一四０張（兌現張數：一０九張，退票張數：三十一張）
（四）遠東國際商業銀行永和分行
      帳號：２１─３
      戶名：王玉珍
      開戶日期：八十四年十月十四日
      支票存款開戶申請及約定書：偽造之王玉珍署押一枚
      印鑑卡：偽造之王玉珍印文二枚、署押一枚
      提出變造身分證影本一件
      偽造支票張數：一四０張（兌現張數：七十二張，退票張數：六十八張）
四、陳明清
（一）彰化郵局
      帳號：00000000
      戶名：陳明清
      開戶日期：八十七年四月二十日
      劃撥儲金帳戶立帳申請書：偽造之陳明清印文一枚、署押一枚
      劃撥儲金帳戶郵政劃撥儲金帳戶領用支票約定書：偽造之陳明清印文一枚
      偽造支票張數：三十六張（兌現張數：十八張，退票張數：十八張）
五、陳耀昇
（一）台灣中小企業銀行烏日分行
      帳號：２８９３
      戶名；陳耀昇
      開戶日期：八十五年三月二十五日
      支票存款開戶申請書：偽造之陳耀昇印文一枚、署押一枚
      支票存款印鑑卡：偽造之陳耀昇印文二枚、署押一枚
      支票存款約定書：偽造之陳耀昇印文二枚、署押一枚
      提出變造身分證影本
      偽造支票張數：一四六張（兌現張數：七十四張，退票張數：七十二張）
六、黎新明
（一）台中商業銀行大里分行
      帳號：１５４１１
      戶名；黎新明
      開戶日期：八十六年三月二十六日
      支票存款開戶申請書：偽造之黎新明印文一枚、署押一枚
      支票存款帳戶印鑑卡：偽造之黎新明印文二枚、署押一枚
      支票存款約定書：黎新明印文一枚、署押一枚
      支票存款帳戶同意書：黎新明印文一枚、署押一枚
      提出變造身分證影本
      偽造支票張數：八十八張（兌現張數：三十張，退票張數：五十八張）
七、王婷瑩
（一）彰化市第六信用合作社華陽分社
      帳號：１４９９２
      支票存款開戶申請及約定書：偽造之王婷瑩印文一枚、署押一枚
      支票存款帳戶印鑑卡：偽造之王婷瑩印文二枚、署押一枚
      提出變造身分證影本
      偽造支票張數：六十六張（兌現張數：四十六張，退票張數：二十張）
八、林壽全
（一）彰化市第一信用合作社
      帳號：６５０
      戶名：林壽全
      開戶日期：八十四年十一月九日
      支票存款開戶及約定書：偽造之林壽全印文二枚、署押一枚
      本票委託擔當付款申請及約定書：偽造之林壽全印文一枚、署押一枚
      提出變造身分證一件
      偽造支票張數：二三０張（兌現張數：一五七張，退票張數：七十三張）
九、謝淑莉
（一）彰化商業銀行北三重埔分行
      帳號：00000000
      戶名：協田企業社負責人謝淑莉
      開戶日期：八十五年三月二十日
      支票存款往來約定書：偽造之謝淑莉署押一枚、印文三枚、協田企業社印文三
      枚
      支票存款開戶申請書：偽造之謝淑莉署押一枚、印文一枚、協田企業社印文一
      枚
      支票存款印鑑卡：偽造之謝淑莉署押一枚、印文二枚、協田企業社印文二枚
      提出變造身分證影本一件
      偽造支票張數：一九一張（兌現張數：一二０張，退票張數：七十一張）
（二）台灣省合作金庫
      帳號：000000000
      戶名：謝淑莉
      開戶日期：八十五年二月一日
      支票存款往來約定書：偽造之謝淑莉印文二枚、署押二枚
      支票存款帳戶開戶申請書：偽造之謝淑莉印文三枚
      提出變造身分證影本一件
      偽造支票張數：三三一張（兌現張數：二０六張，退票張數：一二五張）
（三）中國農民銀行板橋分行
      帳號：00000000000
      戶名：協田企業社謝淑莉
      開戶日期：八十五年三月十二日
      支票存款開戶申請及約定書：「約定書」欄偽造之謝淑莉署押一枚、印文一枚
      、協田企業社印文一枚，「印鑑授權書」欄偽造之謝淑莉署押一枚、印文一枚
      、協田企業社印文一枚、「蓋章」欄偽造之謝淑莉署押一枚、印文一枚、協田
      企業社印文一枚
      支票存款戶聲明書：謝淑莉署押一枚、印文一枚、協田企業社印文一枚
      提出變造之身分證影本一件
      偽造支票張數：二二七張（兌現張數：一一三張，退票張數：一一四張）
十、林孔昭
（一）美國運通銀行高雄分行
      帳號：0000000
      戶名；林孔昭
      開戶日期：八十五年十月二十九日
      支票存款帳戶開戶申請書：偽造之林孔昭署押一枚
      偽造支票張數：四十七張（兌現張數：三十二張，退票張數：十五張）
（二）台北區中小企業銀行
      帳號：00000000
      戶名：林孔昭
      開戶日期：八十六年九月二十六日
      印鑑卡：偽造之林孔昭印文一枚、署押一枚
      支票存款開戶申請書：偽造之林孔昭署押一枚、印文二枚
      支票存款約定書：偽造之林孔昭印文一枚、署押一枚
      提出變造之身分證影本一件
      偽造支票張數：二四五張（兌現張數：一三二張，退票張數：一一三張）
（三）慶豐銀行三重分行
      帳號：00000000000000
      戶名；林孔昭
      開戶日期：八十六年十月十八日
      支票存款往來約定書：偽造之林孔昭印文三枚、署押二枚
      開戶申請書：偽造之林孔昭印文一枚
      提出變造身分證影本一件
      偽造支票張數：一０七張（兌現張數：六十一張，退票張數：四十六張）
十一、張榮魁
（一）上海商業儲蓄銀行北三重分行
      帳號：00000000000000
      戶名：張榮魁
      開戶日期：八十六年十月六日
      印鑑卡：偽造之張榮魁印文三枚、署押一枚
      支票存款往來申請書暨約定書：偽造之張榮魁印文二枚、署押一枚
      提出變造身分證影本一件
      偽造支票張數：二一四張（兌現張數：一０七張，退票張數：一０七張）
（二）彰化商業銀行東三重分行
      帳號：０３─５５０６２─８─００
      戶名：張榮魁
      開戶日期：八十六年九月二十六日
      支票存款往來約定書：偽造之張榮魁署押二枚、印文四枚
      支票存款印鑑卡：偽造之張榮魁署押一枚、印文三枚
      提出變造身分證影本一件
      偽造支票張數：一五九張（兌現張數：一一二張，退票張數：四十七張）
乙、活期存款部分（見本院卷）
一、楊清貴
（一）台中市第四信用合作社
      帳號：２７０５．８
      戶名：楊清貴
      開戶日期：八十七年四月二十九日
      支票存款帳戶開戶申請及約定書：偽造之楊清貴署押二枚、印文三枚、其振有
      限公司印文二枚
      印鑑卡：偽造之楊清貴印文二枚、其振有限公司印文二枚
      提出變造身分證影本
（二）台中市第四信用合作社
      帳號：１１９６１４
      戶名：楊清貴
      開戶日期：八十七年四月十六日
      活期儲蓄存款帳戶印鑑卡：偽造之楊清貴印文二枚、署押一枚
      提出變造身分證影本
（三）台灣區中小企業銀行烏日分行
      帳號：４８３─６２─８３８６４１
      戶名：楊清貴
      開戶日期：八十七年四月二十四日
（四）台中縣烏日鄉農會
      帳號：00000000000000
      戶名：楊清貴
      開戶日期：八十七年三月六日
      存款印鑑卡：偽造之楊清貴印文共五枚
      客戶資料卡：偽造之楊清貴印文一枚、署押一枚
      開戶申請及約定書：偽造之其振有限公司印文二枚、楊清貴印文三枚、署押一
      枚
      提出變造身分證影本
二、林五郎
（一）亞太商業銀行
      帳號：０２３１─２２─０６５２２─３０
      戶名：林五郎
      開戶日期：八十七年四月二十三日
      顧客資料卡：偽造之林五郎署押一枚、印文二枚
（二）台中市第一信用合作社
      帳號：１８─０２─４５４６
      戶名：林五郎
      開戶日期：八十七年六月二十五日
      活期性存款開戶印鑑卡：偽造之林五郎署押一枚、印文二枚
      支票存款往來約定書：偽造之林五郎署押二枚、印文二枚
      支票存款開戶申請書：偽造之林五郎署押一枚、印文一枚
      提出變造身分證影本
（三）台中市第一信用合作社
      帳號：１８─０５─２３１２４
      戶名：林五郎
      開戶日期：八十七年四月十六日
      活期性存款開戶印鑑卡：偽造之林五郎署押一枚、印文二枚
      活期性存款帳戶顧客新開設申請書：偽造之林五郎印文一枚
三、王侑生
（一）銀行：大眾商業銀行
  帳號：000000000000
      戶名：王侑生
      開戶日期：八十五年十月二十九日
      活期儲蓄存款印鑑卡：王侑生印文二枚、署押一枚
四、陳光華
（一）銀行：彰化商業銀行
      帳號：00000000000000
      戶名：陳光華
      開戶日期：八十七年五月十二日
      業務往來申請書、印鑑卡暨顧客資料卡：偽造之陳光華印文二枚、署押一枚
      提出變造身分證影本
（二）中國農民銀行大里分行
      帳號：２０─６３９─５
      戶名：陳光華
      開戶日期：八十七年七月七日
      存款印鑑卡：偽造陳光華印文二枚、署押一枚
      支票存款開戶約定書：偽造之陳光華署押一枚、印文二枚
五、林基漢
（一）銀行：彰化商業銀行
      帳號：00000000000000
      戶名：林基漢
      開戶日期：八十七年七月九日
      業務往來申請書、印鑑卡暨顧客資料卡：偽造之林基漢印文二枚、署押一枚
      提出變造身分證影本
六、潘秀珠
（一）華僑銀行民權分行
      帳號：00000000000000
      戶名：潘秀珠
      開戶日期：八十三年十月二十七日
七、施權益
（一）新竹區中小企業銀行
      帳號：７２５３─0000000
      戶名：忠質有限公司
      開戶日期：八十七年七月十日
      開戶資料：偽造之忠質有限公司及施權益印文各一枚
      印鑑卡：偽造之忠質有限公司印文一枚、施權益印文及署押各一枚
      提出變造身分證影本
（二）台中商業銀行烏日分行
      帳號：０４８─２８─0000000
      戶名：施權益
      開戶日期：八十七年四月二十四日
      客戶資料卡：偽造之施權益印文一枚、署押一枚
      印鑑卡：偽造之施權益印文二枚、署押一枚
      綜合存款約定書：偽造之施權益印文一枚、署押一枚
      提出變造身分證影本
（三）台中縣烏日鄉農會
      帳號：00000000000000
      戶名：施權益
      開戶日期：八十七年四月十六日
      存款印鑑卡：偽造之施權益印文二枚、署押一枚
八、蔡榮珍
（一）中國農民銀行大里分行
      帳號：０１─３９７４─３
      戶名：蔡榮珍
      開戶日期：八十七年五月四日
      存款印鑑卡：蔡榮珍印文二枚
      提出變造身分證影本
（二）台中縣大里市農會
      帳號：２２２─１００３７７
      戶名：蔡榮珍
      開戶日期：八十七年五月四日
      印鑑卡：偽造之蔡榮珍印文一枚
九、林錦樺
（一）彰化商業銀行三和路分行
      帳號：00000000000000
      戶名：林錦樺
      開戶日期：八十五年五月二十日
      業務往來申請書、印鑑卡暨支票存款帳戶印鑑卡暨顧客資料卡：偽造之林
      錦樺印文二枚、署押一枚
十、楊朝木
（一）萬泰商業銀行
      帳號：0000000000─０１
      戶名：楊朝木
      開戶日期：八十四年九月十二日
      存款業務往來申請書：偽造之楊朝木印文二枚、署押二枚
      提出變造身分證影本
十、蔡清圳
（一）台中市農會信用部南屯分部
      帳號：0000000000000
      戶名：蔡清圳
      開戶日期：八十七年六月十九日
      活期儲蓄存款帳戶印鑑卡：偽造之蔡清圳印文二枚、署押一枚
（二）台中商業銀行南屯分行
      帳號：０２２─２０─0000000
      戶名：蔡清圳
      開戶日期：八十七年六月十九日
      客戶資料卡：偽造之蔡清圳印文一枚、署押一枚
      印鑑卡：偽造之蔡清圳印文四枚、署押一枚
      提出變造身分證影本
十一、王玉珍
（一）玉山商業銀行台中分行
      帳號：0000000000000
      戶名：王玉珍
      開戶日期：八十四年三月十六日
      存款戶約定書：正面王玉珍印文一枚、署押一枚
                    背面「金融卡簽收及啟用」欄王玉珍印文一枚
      存款印鑑卡：偽造之王玉珍印文二枚、署押一枚
十二、尤淑枝
（一）台中縣烏日鄉農會
      帳號：00000000000000
      戶名：尤淑枝
      開戶日期：八十七年六月四日
      存款印鑑卡：偽造之尤淑枝印文共五枚
      客戶資料卡：偽造之尤淑枝印文一枚、署押二枚
十三、謝淑莉
（一）交通銀行台中分行
      帳號：０４７─１６─００８６３７─４
      戶名：謝淑莉
      開戶日期：八十五年五月三十日
      存款開戶申請書上：偽造之謝淑莉署押一枚
十四、葉玲秋
（一）誠泰商業銀行北三重分行
      帳號：３１０─000000000
      戶名：葉玲秋
      開戶日期：八十六年十二月二日
      全行付款提款密碼啟用登錄單：偽造之葉玲秋印文一枚
      存摺存款業務往來約定書：偽造之葉玲秋印文四枚、署押一枚
附表二（見本院卷）
一、其振有限公司
（一）章程：偽造之其振有限公司印文二枚、楊清貴、林五郎、尤淑枝、高泰山、施
      權益印文各一枚
（二）設立登記事項卡：偽造之其振有限公司、楊清貴印文各一枚
二、忠質有限公司
（一）章程：偽造之忠質有限公司印文二枚、施權益、謝富發、陳明請、柯美珠、劉
      明裕印文各一枚
（二）設立登記事項卡：偽造之其振有限公司、楊清貴印文各一枚
附表三（見台灣台中地方法院檢察署八十七年度保管字第三八四一號扣押物品清單所
        示物品Ａ袋）
（一）
編號    物                品
一、變造之高泰山身分證(1)正本上之照片一枚、(2)影本一枚
二、變造之陳耀昇身分證正本上之照片一枚
三、變造之柯美珠身分證(1)正本上之照片一枚、(2)影本二枚
四、其振有限公司經濟部國際貿易局出進口廠商登記卡：
五、房屋租賃契約書（紅皮）：偽造之楊清貴署押一枚、印文七枚、尤淑枝署押一枚
六、房屋租賃契約書（白皮，萬年牌）：偽造之施權益署押一枚、印文八枚
七、最新房屋租賃契約書（紅皮）：偽造之蔡清圳署押一枚、印文七枚
八、房屋租賃契約書（白皮，精美牌）：偽造之楊清貴署押一枚、印文八枚
九、身分證註記欄用印章二十五枚
（二）
編號    物                品
一、估價複寫簿二本
二、戶籍謄本一件
三、戶口名簿影本一件
四、余孟東汽車駕駛執照正本一枚
附表四（見台灣台中地方法院檢察署八十七年度保管字第三八四一號扣押物品清單所
        示物品Ｂ袋）
編號  物          品
一、變造林孔昭身分證正本上之照片一枚
二、變造陳光華身分證正本上之照片一枚
三、變造林五郎身分證正本上之照片一枚
四、變造施權益身分證(1)正本上之照片一枚、(2)影本二枚
五、變造張榮魁身分證影本一枚
六、變造許書晉身分證正本上之照片一枚、汽車駕駛執照正本上之照片一枚
七、變造何忠河身分證正本上之照片一枚
八、三重市農會00000000000000金融卡
九、彰化銀行00000000000000金融卡
十、台中市第一信用合作社１４５─１８─０５─0000000金融卡
十一、台新國際商業銀行０１８─１０─１０７９６１─１─００金融卡
十二、中國農民銀行５９６─０１─０４００８３金融卡
十三、台中企銀０４８─２８─0000000金融卡
十四、鳥日鄉農會00000000000000金融卡
十五、亞太商業銀行帳號：０２３１─２２─０６５２２─３０戶名：林五郎之票據
      代收摺、綜合存款存摺各一本
十六、台中市第一信用合作社帳號：１８─０２─４５４６戶名：林五郎之支票存款
      往來抄簿、活期儲蓄存款存摺各一本
十七、彰化銀行帳號：00000000000000戶名：陳光華之活期儲蓄存款
      存摺一本
十八、中國農民銀行大里分行帳號：２０─６３９─５戶名：陳光華之活期儲蓄存款
      存摺一本
十九、新竹區中小企業銀行帳號：７２５３─0000000戶名：忠質有限公司之
      活期存款存摺一本
二十、台中商業銀行烏日分行帳號：０４８─２８─0000000戶名：施權益之
      綜合存款存摺一本
二一、台中縣烏日鄉農會帳號：00000000000000戶名：施權益之活期
      儲蓄存款存摺一本
二二、台新國際商業銀行帳號０１８─１０─１０８３４９─８─００戶名何忠河之
      綜合存款存摺一本
二三、偽造之付款行庫中國農民銀行大里分行、發票人陳光華之支票五紙
二四、偽造之付款行庫彰化商業銀行台中分行、發票人陳光華之支票五紙
二五、偽造之付款行庫台中市第一信用合作社復興分社、發票人林五郎之支票二紙
二六、偽造之付款行庫亞太商業銀行復興分行、發票人林五郎之支票五紙
附表五（見台灣台中地方法院檢察署八十七年度保管字第三八四一號扣押物品清單所
        示物品Ｃ袋）
（一）
編號    物              品
一、忠質有限公司台灣省台中縣政府營利事業登記證一件
二、忠質有限公司經濟部公司執照一件
三、大眾商業銀行帳號：000000000000戶名：王侑生之活期儲蓄存款存
    摺一本
四、玉山商業銀行帳號：0000000000000戶名：王玉珍之活期儲蓄存款
    存摺一本
五、交通銀行台中分行帳號：０４７─１６─００８６３７─４戶名：謝淑莉之活期
    儲蓄存款存摺一本
六、華僑銀行民權分行帳號：00000000000000戶名：潘秀珠之活期儲
    蓄存款存摺一本
七、萬泰商業銀行帳號：0000000000─０１戶名：楊朝木之代收款項紀錄
    簿一本
八、彰化銀行帳號：00000000000000戶名：林錦樺之綜合存款存摺一
    本
九、交通銀行台中分行０４７─１６─００８６３７─４金融卡
十、玉山商業銀行0000000000000金融卡
十一、華僑銀行00000000000000金融卡
十二、大眾商業銀行000000000000金融卡
十三、偽造之施權益印章四顆
十四、偽造之何忠河印章一顆
十五、偽造之謝二賢印章二顆
十六、偽造之朱庚坤印章一顆
十七、偽造之蔡榮珍印章一顆
十八、偽造之謝富發印章一顆
十九、偽造之柯美珠印章一顆
二十、偽造之陳明請印章一顆
二一、偽造之劉明裕印章一顆
二二、偽造之莊秋金印章一顆
二三、偽造之張文正印章一顆
二四、偽造之李藝菁印章一顆
二五、偽造之夏美圓印章一顆
二六、偽造之許忠興印章一顆
二七、偽造之劉秀容印章一顆
二八、偽造之張國權印章一顆
二九、偽造之蔡水生印章一顆
三十、偽造之林基漢印章一顆
三一、偽造之陳宗傑印章一顆
三二、偽造之忠質有限公司統一發票專用章一顆
三三、偽造之忠質有限公司印章二顆
（二）
編號    物              品
一、筆記簿一本
二、現金簿一本
三、英紅實業有限公司經濟部國際貿易局出進口廠商登記卡一件
四、空白統一發票二本
五、源萬順油壓工業有限公司統一發票專用章一顆
六、慶泰建設股份有限公司印章一顆
七、錩明建設股份有限公司印章一顆
八、源萬順油壓工業有限公司印章一顆
附表六（見台灣台中地方法院檢察署八十七年度保管字第三八四一號扣押物品清單所
        示物品Ｄ袋）
（一）
編號    物              品
一、變造之葉玲秋身分證正本上之照片一枚
二、變造之尤淑枝身分證正本上之照片一枚
三、台中縣烏日鄉農會帳號：00000000000000戶名：尤淑枝之活期儲
    蓄存款存摺一本
四、誠泰商業銀行北三重分行帳號：３１０─000000000戶名：葉玲秋之活
    期儲蓄存款存摺一本
五、台中縣烏日鄉農會00000000000000金融卡一張
六、誠泰商業銀行３１０─000000000金融卡一張
七、台中縣烏日鄉農會帳號：00000000000000戶名：尤淑枝之活期儲
    蓄存款存摺一本
八、誠泰商業銀行北三重分行帳號：３１０─000000000戶名：葉玲秋之活
    期儲蓄存款存摺一本
（二）
編號    物              品
九、好勵達國際貿易有限公司經濟部公司執照影本一件
十、石鑫揚企業有限公司開立予其振有限公司之統一發票二件
附表七（見台灣台中地方法院檢察署八十七年度保管字第三八四一號扣押物品清單所
        示物品Ｅ袋）
（一）
編號    物              品
一、變造之楊清貴身分證(1)正本上之照片一枚、(2)影本一枚
二、變造之蔡榮珍身分證正本上之照片一枚
三、變造之謝富發身分證(1)正本上之照片一枚、(2)影本三枚
四、變造之林基漢身分證正本上之照片一枚
五、變造之蔡清圳身分證正本上之照片一枚
六、變造之林湘浩身分證正本上之照片一枚
七、變造之陳明請身分證影本一枚
八、變造之黃永達身分證影本一枚
九、變造之劉明裕身分證影本二枚
十、變造之劉俊裕身分證影本一枚
十一、變造之林五郎身分證影本一枚
十二、變造之陳明清身分證影本一枚
十三、台中市農會信用部南屯分部帳號：0000000000000戶名：蔡清圳
      之活期儲蓄存款存摺一本
十四、台中商業銀行南屯分行帳號：０２２─２０─0000000戶名：蔡清圳之
      活期儲蓄存款存摺一本
十五、中國農民銀行大里分行帳號：０１─３９７４─３戶名：蔡榮珍之活期儲蓄存
      款存摺一本
十六、台中縣大里市農會帳號：２２２─１００３７７戶名：蔡榮珍之活期儲蓄存款
      存摺一本
十七、台中市第四信用合作社帳號：２７０５．８戶名：楊清貴之活期儲蓄存款存摺
      一本
十八、台中市第四信用合作社帳號：１１９６１４戶名：楊清貴之活期儲蓄存款存摺
      一本
十九、台中縣烏日鄉農會帳號：00000000000000戶名：楊清貴之活期
      存款存摺一本
二十、台灣區中小企業銀行烏日分行帳號：４８３─６２─８３８６４１戶名：楊清
      貴之綜合存款存摺一本
二一、台中縣烏日鄉農會帳號：４８２─０３１─７０９─１戶名楊清貴之代收票據
      送件簿一本
二二、台中市第四信用合作社帳號０６７─２０─０２７０５８戶名其振有限公司之
      支票存款往來抄簿一本
二三、彰化銀行帳號：00000000000000戶名：林基漢之活期儲蓄存款
      存摺一本
二四、台北縣三重市農會帳號：00000000000000戶名謝富發之活期儲
      蓄存款存摺一本
二五、台中縣大里市農會２２２─１００３７７金融卡一張
二六、台中企銀０２２─２０─0000000金融卡一張
二七、台中市農會0000000000000金融卡一張
二八、台灣區中小企業銀行４８３─６２─８３８６４１金融卡一張
二九、台中市第四信用合作社１１９６１４金融卡一張
三十、三重市農會00000000000000金融卡一張
三一、烏日鄉農會４８２─０３１─７０９─１金融卡一張
三二、偽造之付款行庫台灣中小企業銀行烏日分行、發票人其振有限公司（代表人楊
      清貴）之支票七張
三三、偽造之付款行庫台中市第四信用合作社、發票人其振有限公司（代表人楊清貴
      ）之支票八張
三四、偽造之付款行庫台中縣烏日鄉農會九德辦事處、發票人其振有限公司（代表人
      楊清貴）之支票六張
（二）
編號    物        品
一、宋國雄中華民國護照一本
二、忠振有限公司經濟部公司執照影本一件
三、忠振有限公司台灣省台中縣政府營利事業登記證影本一件
四、日順管理顧問股份有限公司台灣省彰化縣政府營利事業登記證影本一件
附表八（見台灣台中地方法院檢察署八十七年度保管字第三八四一號扣押物品清單所
        示物品Ｆ袋）：銀行交換票明細一張
附表九（見台灣台中地方法院檢察署八十七年度保管字第三八四一號扣押物品清單所
        示物品Ｇ袋）：
（一）
編號    物        品
一、忠質有限公司台灣省台中縣政府營利事業登記證影本一件
二、其振有限公司台灣省台中縣政府營利事業登記證正本一件
三、其振有限公司經濟部公司執照一件
四、忠質有限公司章程影本一件
五、忠質有限公司變更登記事項卡一件
六、偽造之施權益印章一顆
七、偽造之楊清貴印章二顆
八、偽造之蔡榮珍印章一顆
九、偽造之謝志昌印章一顆
十、偽造之陳光華印章一顆
十一、偽造之徐錦福印章一顆
十二、偽造之謝書晉印章一顆
十三、偽造之陳耀昇印章一顆
十四、偽造之葉玲秋印章一顆
十五、偽造之其振有限公司印章一顆
十六、偽造之其振有限公司統一發票專用章一顆
十七、偽造之蔡清圳印章二顆
十八、偽造之謝富發印章一顆
十九、偽造之葉玲秋印章一顆
二十、偽造之林基漢印章一顆
二一、偽造之陳光華印章一顆
二二、付款行庫彰化縣彰化市農會南區分部、帳號５３３８２．５之支票簿（尚餘空
      白支票十六張）
二三、付款行庫台中市第四信用合作社、帳號６６５９．１之支票簿（尚餘空白支票
      二十一張）
二四、付款行庫亞太商業銀行、帳號０２２３９─７０之支票簿（尚餘空白支票十五
      張）
二五、付款行庫台中區中小企業銀行大里分行、帳號１５４１．１、發票人之支票一
      紙
（二）
編號    物        品
一、空白統一發票一本
二、空白支票日曆簿一本
三、忠振有限公司印章一顆
附表十：支票打印機一具


司法院資訊處製作；財團法人民間司法改革基金會備份。
